# 求助陈版：快递公司虚拟账户账务处理方式

提问人：xuancaojisi 时间：2017-06-22 16:22:26
陈老师，请教如下问题： 一快递公司的揽件和派送主要由加盟商完成，具体业务方式为：揽件加盟商需缴纳最低
预存款才能开单揽件，快递公司负责中转运输，派件加盟商负责派送，派送费由揽件加盟商承担；为了便于资金结算及规避税务风险，快递公司选择与银行合作，使用资金清分系统清分各方资金：银行以自己的明细开立一个总的虚拟账户，然后在里面为每个加盟商及快递公司设置虚拟子账户，当加盟商将预存款汇入总账户时，其对应的虚拟子账户亦能显示该笔余额，在运输完成时，快递公司向银行发布资金清分指令，总账户将资金进行清分，减少揽件加盟商子账户的余额，增加快递公司子账户和派件加盟商子账户的余额，但总账户余额不变，余额的增减只是进行虚拟操作，并无实际资金流，只有在某一方申请提现虚拟账户的资金时，总账户的资金才会减少； 该清分系统存在以下问题：总账户是以银行的名义开具，非快递公司名义，且快递公司只能申请提现自己子账户的资金，无法动用除此之外的资金，但总账户所有资金按照活期存款利率产生的利息属于快递公司，同时由于虚拟子账户也非一般意义上的银行账户，因此不会体现在已开立银行账户清单中；银行函证时，也只能函证虚拟子账户的资金，不能函证总账户的资金；
请教陈老师：由于各加盟商是根据双方协议存取最低预存款，才能开展业务；快递公司是否需要对整个总账户的资金进行账务核算，如需核算，是作为银行存款还是其他货币资金（毕竟部分资金使用受限），同时作为预收运费？但实际上该账户是以银行名义开具，且无法动用除自己虚拟子账户的资金，也无法函证总账户，但同时该总账户的利息归快递公司所有，且加盟商是根据与快递公司的协议存取资金，如快递公司不核算全部资金，那加盟商处也无法进行合理的账务处理，该预存款挂账对方单位，无法确定；请陈老师指导，十分感谢！

回答人：chenyiwei
从你说的情况看，该虚拟帐户虽以银行名义开立，但其管理由快递公司主导，且相关的利息收入归快递公司，所以应确认为快递公司自身的资产，同时确认对加盟商的负债。鉴于该帐户的特殊性，建议作为其他货币资金核算，并在附注中充分披露此类虚拟帐户业务的主要条款、本企业的权利义务、部分资金使用受限制的事实等。

提问人：xuancaojisi 时间：2017-06-22 19:51:19
谢谢陈老师解答，但该总账户无法进行函证认定，是否会被认定为审计程序执行缺失？

回答人：chenyiwei
结合具体情况分析，确保替代证据的充分、适当。